zh-CN: 降 E 单簧管管体类型: 降 E 调中音单簧管; 降 E 调高音单簧管; 其他
vi: Loại thân kèn clarinet giọng Mi giáng: Clarinet E♭ Alto; Clarinet E♭ Soprano; Khác
cs: Typ těla klarinetu Eb: Altový Es klarinet; Sopránový Es klarinet; Ostatní
pt-PT: Tipo de corpo do clarinete em Mi bemol: Clarinete alto em E♭; Clarinete soprano em E♭; Outro
hr-HR: Vrsta tijela Eb klarineta: Alt E♭ klarinet; Sopran E♭ klarinet; Ostalo
ko: Eb 클라리넷 바디 유형: 알토 E♭ 클라리넷; 소프라노 E♭ 클라리넷; 기타
zh-TW: 降 E 調單簧管管身類型: 中音降 E 調單簧管; 高音降 E 調單簧管; 其他
de: Art des Eb-Klarinettenkorpus: Alt-Es-Klarinette; Sopran-Es-Klarinette; Sonstige
sv: Typ av klarinettkropp: Altklarinett i Ess; Sopranklarinett i Ess; Övrigt
bg-BG: Тип тяло на ми бемол кларинет: Алт E♭ кларинет; Сопран E♭ кларинет; Друго
ro-RO: Tip de corp al clarinetului în Mi bemol: Clarinet Alto Mi♭; Clarinet Soprano Mi♭; Altele
nl: Type body Es-klarinet: Alt-Es-klarinet; Sopraan-Es-klarinet; Anders
ru: Тип корпуса кларнета Eb (ми-бемоль): Альтовый кларнет ми-бемоль; Сопрановый кларнет ми-бемоль; Другое
ja: Ebクラリネット本体タイプ: アルトE♭クラリネット; ソプラノE♭クラリネット; その他
da: Kropstype for Eb-klarinet: Alt-E♭-klarinet; Sopran-E♭-klarinet; Anden
lt-LT: Eb klarneto korpuso tipas: Alto E♭ klarnetas; Soprano E♭ klarnetas; Kita
el: Τύπος σώματος κλαρινέτου σε Μι ύφεση (E♭): Άλτο κλαρινέτο E♭; Σοπράνο κλαρινέτο E♭; Άλλο
sk-SK: Typ tela Es klarinetu: Altový klarinet in Es; Sopránový klarinet in Es; Iné
it: Tipo di corpo del clarinetto: Clarinetto contralto in Mi♭; Clarinetto soprano in Mi♭; Altro
fi: Eb-klarinetin rungon tyyppi: Altto-Es-klarinetti; Sopraano-Es-klarinetti; Muu
en: Eb clarinet body type: Alto E♭ clarinet; Soprano E♭ clarinet; Other
hu: Esz klarinét testtípusa: Esz altklarinét; Esz szopránklarinét; Egyéb
th: ประเภทของโครงสร้างของคลาริเน็ตชนิด Eb: คลาริเน็ตอัลโตอีแฟลต; คลาริเน็ตโซปราโนอีแฟลต; อื่นๆ
tr: Mi bemol klarnet gövde tipi: Alto Eb klarnet; Soprano Eb klarnet; Diğer
nb: Type kropp for EB-klarinett: Alt-E♭-klarinett; Sopran-E♭-klarinett; Annet
fr: Type de corps de clarinette en mi bémol: Clarinette alto mi♭; Clarinette soprano mi♭; Autre
pl: Typ korpusu klarnetu Eb: Klarnet altowy Es; Klarnet sopranowy Es; Inny
es: Tipo de cuerpo del clarinete en Mib: Clarinete alto en Mi♭; Clarinete soprano en Mi♭; Otro
pt-BR: Tipo de corpo do clarinete em Mi bemol: Clarinete alto em Mi bemol; Clarinete soprano em Mi bemol; Outro
sl-SI: Vrsta trupa Eb klarineta: Altovski E♭ klarinet; Sopranski E♭ klarinet; Drugo